【裁判字號】    95,交聲,50
【裁判日期】    950320
【裁判案由】    交管條例聲異
【裁判全文】
臺灣板橋地方法院交通事件裁定          95年度交聲字第50號
原處分機關  交通部公路總局臺北區監理所板橋監理站
異議人即受
處  分  人  甲○○
上列異議人即受處分人因違反道路交通管理處罰條例案件，對於
交通部公路總局臺北區監理所板橋監理站民國94年12月27日所為
之板監裁字裁41－C00000000 號處分，聲明異議，本院裁定如下
：
    主  文
異議駁回。
    理  由
一、按汽車駕駛人，行經有燈光號誌管制之交岔路口闖紅燈者，
    處新臺幣（下同）1,800元以上5,400元以下罰鍰，道路交通
    管理處罰條例第53條定有明文。又汽車駕駛人違反本條例第
    53條規定者，除依原條款處罰鍰外，並予記違規點數3 點，
    亦為同條例第63條第1 項第3 款所明定。次按，對於違反道
    路交通管理處罰條例之行為，當場舉發者，應填記駕駛人或
    行為人姓名、性別、出生年月日、地址、身分證統一號碼及
    車主姓名、地址、車牌號碼、車輛種類。被查獲之駕駛人或
    行為人為受處分人時，應將該通知單填記後交付該行為人簽
    名或蓋章收受之；拒絕簽章者，並記明其事由，視為已收受
    ，亦有違反道路交通管理事件統一裁罰基準及處理細則第11
    條第1 項第1 款可據。
二、本件原處分認異議人即受處分人甲○○騎乘車號MDM-748 號
    重型機車，於民國91年10月3 日中午12時43分許，行經有燈
    光號誌管制之臺北縣板橋市○○街與板新路交岔路口，闖紅
    燈右轉至板新路，為臺北縣政府警察局海山分局海山派出所
    執勤員警攔停並當場予以掣單舉發，異議人當場拒絕簽收而
    經記明。受處分人於應到案日期前提出申訴，經原處分機關
    交通部公路總局臺北區監理所板橋監理站函請舉發機關調查
    結果，仍認受處分人有上開闖紅燈之違規行為，原處分機關
    乃依道路交通管理處罰條例第53條、第63條第1 項第3 款及
    違反道路交通管理事件統一裁罰基準表規定，裁處罰鍰4,50
    0 元，並記違規點數3 點。
三、異議人即受處分人甲○○固坦承在上述時間、地點騎乘車號
    MDM-748 號重型機車遭警攔停製單舉發乙事，惟辯稱：91年
    10月3 日中午我要去永和公司上班，機車停在長安街及板新
    街的交叉口，員警站在旁邊，手舉紅色旗子，要我右轉過去
    （當時還是紅燈），我就過去，這時員警要我拿證件給他，
    我拿證件給員警後，他就開紅單，我問他為何開單子，他說
    我闖紅燈，我說是因為你叫我過來的，他把單子給我，因我
    沒有闖紅燈，所以我拒絕簽名，後來我拿回證件就走了云云
    。
四、經查：
（一）本件異議人甲○○於92年9 月9 日申訴時，於申訴單上寫
      明「因紅燈關係我停在行人用的斑馬線上」云云，有申訴
      單影本1 紙在卷可稽，然於本院95年3 月6 日開庭訊問時
      ，其則稱：「我停在白線上，還沒有壓到斑馬線。」云云
      ，是其所辯遭舉發當日在臺北縣板橋市○○街與板新路交
      岔路口停車之地點，前後陳述既有不同，則其所辯是否確
      屬真實，顯已有可疑。
（二）異議人上揭違規紅燈右轉之行為，業經證人即本件舉發員
      警吳啟俊於本院開庭時結證稱：從我到海山分局任職到現
      在只有本件有異議過，所以我有印象。我當天執行勤務的
      地方在長安街、板新路口，我們都會站在板新路1 號及5
      號中間的空曠地站出來在板新路上，手上會舉紅旗，如果
      駕駛人停在長安街、板新路口的紅綠燈，我們不會過去舉
      發，如果有紅燈右轉到板新路上，我們才會搖紅旗，示意
      駕駛人停車舉發。我們舉發站的地方離與斑馬線上有約10
      公尺的距離，如果單純是停在斑馬線上，之後直行長安街
      ，而沒有右轉到板新路，我們不會追上去舉發駕駛人。本
      件確實是有人紅燈右轉，我才會開單舉發等語明確，而異
      議人當庭就證人吳啟俊所述，無法提出足使本院產生合理
      懷疑之質問，僅空言稱：我確實沒有紅燈右轉云云，然燈
      光號誌之違反，其所需之舉證狀態稍縱即逝，除設有感應
      照相之路口外，事後無法還原現場狀態，職是，舉發當時
      現場之值勤員警自屬交通案件之重要證人。本件異議人雖
      辯稱係遭員警無故舉發紅燈右轉，並在舉發通知單上拒絕
      簽名，然其於91年10月3 日遭開單後，均未就證人吳啟俊
      當日舉發過程存有瑕疵乙情，向證人所屬之臺北縣政府警
      察局海山分局反應，而遲至92年9 月9 日始提出申訴，卷
      內亦無任何證據足資證明證人吳啟俊有何捏造事實違法取
      締之不法情事，參酌員警執行公務時，本身即受有行政懲
      處責任之監督，且其到庭具結作證，更係以刑事責任擔保
      其證言之真實性，本件舉發員警既已到庭證述如上，且與
      異議人並不認識，彼此間亦無任何嫌隙，當不至甘冒涉犯
      偽證罪之風險，蓄意構陷異議人，本院就其前開證言又查
      無顯著瑕疵或與事實不符之處，是其證述應值採信。反之
      ，異議人徒憑己意即懷疑警員開單之緣由，而未提出任何
      證據加以證明，同時本身所述當日情狀又具有上述矛盾情
      形，自難遽認為真實。從而，本院認異議人確有上開之違
      規事實無訛。
五、綜上，本件事證明確，異議人駕車行經有燈光號誌管制之交
    岔路口闖紅燈之違規事實，堪以認定。從而，原處分機關援
    引前開規定，裁處異議人罰鍰4,500 元，並記違規點數3 點
    ，於法並無違誤。本件異議為無理由，應予駁回。
據上論斷，應依道路交通案件處理辦法第19條，裁定如主文。
中    華    民    國    95    年    3     月    20    日
                          交通法庭  法  官  張兆光
上列正本證明與原本無異。
如不服本裁定，應於裁定送達後5日內向本院提出抗告狀。
                                    書記官  曹秋冬
中    華    民    國    95    年    3     月    20    日


司法院資訊處製作；財團法人民間司法改革基金會備份。
